臺灣臺南地方法院臺南簡易庭民事判決
109年度南小字第2179號
原      告  億豪管理顧問股份有限公司

法定代理人  王子德
訴訟代理人  理勤孝
被      告  陳良明

上列當事人間請求給付電信費等事件，本院於民國109年12月25
日言詞辯論終結，判決如下：
    主      文
被告應給付原告新臺幣壹萬肆仟伍佰元，及自民國一○二年十一
月一日起至清償日止，按週年利率百分之五計算之利息。
原告其餘之訴駁回。
訴訟費用新臺幣壹仟元由被告負擔新臺幣貳佰捌拾貳元，餘由原
告負擔。
本判決原告勝訴部分得假執行。
    事實及理由
一、原告主張：被告先後向訴外人遠傳電信股份有限公司（下稱
    遠傳公司）辦理手機門號2支，並簽訂行動電話／第三代行動
    電話服務申請書（下合稱系爭契約），合約期間分別如前揭
    申請書所載，被告依約有給付電信費用之義務，詎被告於合
    約期間未屆期，即未依約繳納電信費用，迄今分別積欠電信
    費及提前終止契約之應付補償款新臺幣（下同）29,836元、
    21,500元，共計51,336元未為清償，迭催未果。又遠傳公司
    於民國102年10月31日將上開2筆債權讓與原告，並通知被告
    在案，爰依系爭契約及債權讓與之法律關係提起本件訴訟等
    語。並聲明：被告應給付原告51,336元，及自102年11月1日
    起至清償日止，按年息百分之5計算之利息。
二、被告則以：依民法第127條規定，本件請求權時效已消滅等
    語置辯。並聲明：原告之訴駁回。
三、本件依民事訴訟法第270條之1第1項第3款之規定，整理並協
    議兩造不爭執事項暨簡化爭點如下：
　㈠兩造不爭執事項：被告先後向遠傳公司辦理手機門號2支，並
    簽訂系爭契約，詎被告於合約期間未屆期，即未依約繳納電
    信費用，迄今積欠51,336元未為清償，嗣遠傳公司於102年1
    0月31日將上開2筆債權讓與原告，並通知被告在案。
　㈡兩造爭執事項：
　　⒈被告主張時效抗辯有無理由？
　　⒉原告得否依系爭契約及債權讓與之法律關係，請求被告給
      付51,336元暨法定利息？　
四、得心證之理由　　　　
  ㈠按「乙方（即被告）應依甲方（即遠傳公司）公布之各項經
    由主管機關核定或備查之收費標準，於繳費通知單所訂之期
    限內繳納全部費用」、「乙方應繳付之各項費用……，應依甲
    方寄發之繳費通知單所定之期限，繳納全部費用。乙方逾期
    未繳清者，甲方得通知停止其通信，經限期催繳，逾期仍未
    繳清者，甲方得逕行銷號。其積欠未繳費用，甲方有權先自
    保證金內扣抵，不足之數再依法追討。經再限期催繳，逾期
    仍未繳清，且欠繳之金額達保證金之金額時，甲方得暫停該
    乙方其他行動電話通信服務」，行動電話業務／第三代行動
    通信業務服務契約第14條第1項、第20條第2項分別訂有明文
    。次按「債權人得將債權讓與於第三人」、「讓與債權時，
    該債權之擔保及其他從屬之權利，隨同移轉於受讓人」，民
    法第294條第1項前段、第295條第1項前段復有明定。經查：
    原告主張之前揭事實，業據提出與其所述相符之PPN00ENZYE
    N3：高用量3G-大雙網365加碼手機+贈品優惠限24個月-J第
    三代行動電話服務申請書（限制型）、QHA-高用量3G哈拉精
    省998特價手機方案-限24個月第三代行動電話服務申請書、
    行動電話業務/第三代行動通信業務服務契約、電信費帳單
    、債權讓與證明書、債權讓與通知書等影本資料為證（見本
    院109年度司促字第22687號民事聲請事件卷宗第4頁至第15
    頁、本院臺南簡易庭109年度南小字第2179號民事小額訴訟
    程序第一審卷宗﹝下稱院卷﹞第20頁至第28頁），復為被告所
    不爭執（見院卷第30頁背面），自堪信原告上開主張為真。
  ㈡次按「左列各款請求權，因二年間不行使而消滅：……八、商
    人、製造人、手工業人所供給之商品及產物之代價」、「消
    滅時效，自請求權可行使時起算」、「消滅時效，因左列事
    由而中斷：……三、起訴。左列事項，與起訴有同一效力：一
    、依督促程序，聲請發支付命令」、「時效完成後，債務人
    得拒絕給付」，民法第127條第8款、第128條前段、第129條
    第1項第3款及第2項第1款、第144條第1項分別定有明文。「
    民法第一百二十七條第八款所定，商人、製造人、手工業人
    所供給之商品及產物之代價，係指商人就其所供給之商品及
    製造人、手工業人就其所供給之產物之代價而言，蓋此項代
    價債權多發生於日常頻繁之交易，故賦與較短之時效期間以
    促從速確定」（最高法院39年台上字第1155號判例要旨可資
    參照）。民法第127條第8款之「商品」，法條上雖無明確定
    義，惟該條所定之請求權，在立法上均有宜速履行或應速履
    行之目的，是所謂「商品」定義之範圍，應自該商品是否屬
    日常頻繁之交易，且有促使其從速確定之必要性以為觀察，
    核諸電信業者既以提供電話網路傳遞聲音為業務，則保持該
    電信網路之暢通自屬電信業者營業之「商品」無疑，從而，
    電信費用應有民法第127條第8款2年短期時效之適用。查本
    件原告雖主張被告積欠其電信費29,836元未為清償，並提出
    上開電信費帳單為憑（見院卷第20頁至第28頁），然遠傳公
    司最遲於99年5月3日起即可請求被告給付前揭電信費，原告
    於102年10月31日受讓前揭債權，卻遲至109年8月31日始具
    狀向法院聲請對被告核發支付命令，顯已逾民法第127條第8
    款2年短期時效，是被告以原告對其所有之前揭電信費債權
    已罹於時效為由，拒絕清償債務，即屬有據。原告請求被告
    應給付其該部分之電信費用29,836元，及自102年11月1日起
    至清償日止，按年息5%計算之法定遲延利息，為無理由，應
    予駁回。
  ㈢另按「當事人得約定債務人於債務不履行時，應支付違約金
    。違約金，除當事人另有訂定外，視為因不履行而生損害之
    賠償總額。其約定如債務人不於適當時期或不依適當方法履
    行債務時，即須支付違約金者，債權人除得請求履行債務外
    ，違約金視為因不於適當時期或不依適當方法履行債務所生
    損害之賠償總額」，民法第250條定有明文。復按「請求權
    ，因十五年間不行使而消滅」，民法第125條前段亦有明定
    。「消滅時效完成，債務人僅取得為拒絕給付之抗辯權而已
    ，其請求權並非當然消滅，原本債權已罹於時效，但於債務
    人為時效抗辯前，其利息及違約債權仍陸續發生，而已發生
    之利息及違約金並非民法第一百四十六條所稱之從權利，其
    請求權與原本請求權各自獨立，消滅時效亦分別起算，原本
    請求權雖已罹於消滅時效，已發生之利息及違約金請求權並
    不因而隨同消滅」、「違約金之約定，為賠償給付遲延所生
    之損害，於債務人給付遲延時，債權人始得請求，既非定期
    給付之債務，與民法第一百二十六條所規定之性質不同，其
    時效為十五年而非五年，亦無民法第一百四十五條第二項規
    定之適用」（最高法院97年度台上字第477號民事裁定、98
    年度台上字第911號民事判決可資參照）。
　　⒈參以原告所提上開「PPN00ENZYEN3：高用量3G-大雙網365
      加碼手機+贈品優惠限24個月-J第三代行動電話服務申請
      書」、「QHA-高用量3G哈拉精省998特價手機方案-限24個
      月第三代行動電話服務申請書」，其內容分別載有：「本
      專案啟用後24個月內不得退租。啟用後於前述期間內退租
      （含一退一租或轉預付卡）、違約或違反法令而停機者，
      需繳專案補貼款NT$7500」、「本專案啟用後24個月內不
      得退租。啟用後於前述期間內退租（含一退一租、轉至預
      付卡、違約或違反法令遭至而停機者），需繳手機補貼款
      NT$7000」等文字（見司促卷第6頁、第9頁），堪認該補
      償金係被告未繳款而視為提前退租之違約金，核其性質乃
      針對提前解約而預定之損害賠償，是應為損害賠償額預定
      性質之違約金。揆諸前揭說明，違約金之請求權與原本請
      求權即電信費用債權係基於不同原因事實所生，其債權當
      各自獨立，即違約金之請求權時效應以15年計算，則以本
      件被告與遠傳公司手機門號之通信業務服務契約分別於99
      年4月2日、99年5月2日終止計算，原告於109年8月31日向
      本院聲請對被告核發支付命令，請求被告給付本件違約金
      債權，尚未逾15年之請求權時效，故原告請求系爭契約因
      提前終止所生違約金性質之專案補貼款7,500元及7,000元
      ，合計共14,500元，應屬有據。被告抗辯前揭專案補貼款
      同屬於民法第127條第8款適用之範圍，因已罹於2年短期
      時效而得拒絕給付云云，即非可採。
　　⒉至原告主張被告應給付電信門號0000000000之專案補貼款
      數額超過7,500元部分，因與上開申請書（見司促卷第6頁
      ）所載內容不符，卷內復無其他證據資料可資佐證，是本
      院要難逕予採信。
  ㈣「給付有確定期限者，債務人自期限屆滿時起，負遲延責任
    」、「遲延之債務，以支付金錢為標的者，債權人得請求依
    法定利率計算之遲延利息」、「應付利息之債務，其利率未
    經約定，亦無法律可據者，週年利率為百分之五」，民法第
    229條第1項、第233條第1項前段及第203條分別定有明文。
    依上開電信費帳單（見院卷第20頁至第28頁）所載，本件被
    告積欠之電信費用至遲應於99年5月2日前繳清，可知該費用
    之清償期限於原告受讓債權前即已屆滿，故原告請求受讓債
    權翌日即102年11月1日起至清償日止，按年息5%計算之法定
    遲延利息，自屬有據。
五、綜上所述，原告本於系爭契約及債權讓與之法律關係，請求
    被告給付專案補償款14,500元，及自102年11月1日起至清償
    日止，按週年利率5%計算之利息，為有理由，應予准許。逾
    此部分之請求，則屬無據，應予駁回。
六、「各當事人一部勝訴、一部敗訴者，其訴訟費用，由法院酌
    量情形，命兩造以比例分擔或命一造負擔，或命兩造各自負
    擔其支出之訴訟費用」、「法院為（小額）訴訟費用之裁判
    時，應確定其費用額」，民事訴訟法第79條、第436條之19
    第1項分別定有明文。核本件訴訟費用額確定為1,000元（即
    第一審裁判費），原告提起本件訴訟有部分勝訴及部分敗訴
    之情形，爰由本院酌量勝敗比例命兩造負擔如主文第3項所
    示。
七、本件係就民事訴訟法第436條之8第1項規定適用小額程序所
    為被告敗訴之判決，就原告勝訴部分，應按同法第436條之2
    0規定依職權宣告假執行。
八、據上論結，本件原告之訴為一部有理由、一部無理由，依民
    事訴訟法第436條之23、第436條第2項、第79條、第436條之
    19第1項、第436條之20，判決如主文。
中　　華　　民　　國　　110 　年　　1 　　月　　8 　　日
    臺灣臺南地方法院臺南簡易庭法  官  陳谷鴻
以上正本證明與原本無異。   
如不服本判決，應於送達後20日內，向本院提出上訴狀並表明上
訴理由，如於本判決宣示後送達前提起上訴者，應於判決送達後
20日內補提上訴理由書（須附繕本）。
對於小額程序之第一審判決之上訴，非以其違背法令之理由，不
得為之。上訴狀內應記載表明㈠原判決所違背之法令及其具體內
容。㈡依訴訟資料可認為原判決有違背法令之具體事實者。
中　　華　　民　　國　　110 　年　　1 　　月　　8 　　日
                              書記官  曾盈靜